臺灣高等法院高雄分院刑事判決
111年度侵上訴字第47號
上  訴  人  
即  被  告  TITO APRILIAN




指定辯護人  義務辯護人  葛孟靈律師
上列上訴人因妨害性自主案件，不服臺灣高雄地方法院108年度
侵訴字第52號，中華民國111年3月24日第一審判決（起訴案號：
臺灣高雄地方檢察署108年度偵字第13736號），提起上訴，本院
判決如下：
    主  文
上訴駁回。
    事  實
一、甲○ ○○○○      與代號0000-000000之成年女子（真實姓名
    年籍詳卷，下稱Ａ女）均為印尼籍來臺學生，於民國107年間
    ，同在臺南市某大專院校就讀，於107年1月間成為男女朋友
    關係。詎甲○ ○○○○      竟因Ａ女有意分手而分別為下列行
    為：
  ㈠於107年5月4日晚上某時許，在址設高雄市○○區○○○路00號橙
    舍國際青年旅館某房間內，基於強制性交之犯意，不顧Ａ女
    出聲拒絕及推阻，強行將其陰莖插入Ａ女之陰道內，以此強
    暴方式對Ａ女強制性交得逞1次。
  ㈡復基於強制性交之各別犯意，於107年5月5日至同年6月14日
    間之某3日晚上7、8時許，利用Ａ女單獨在該大專院校某大樓
    (詳卷)4樓249號教室外走廊，向甲○ ○○○○      提出分手要
    求時，甲○ ○○○○      將Ａ女拉進教室旁女廁內，不顧Ａ女出
    聲拒絕及推阻，以手摀住Ａ女嘴巴使Ａ女無法呼叫，並強行將
    其陰莖插入Ａ女之陰道、口腔內，以此強暴方式對Ａ女強制性
    交得逞共3次。
  ㈢於107年6月15日前數日，傳送自己於上述㈡某次與Ａ女性交之
    影片截圖予Ａ女要求見面，Ａ女擔憂其私密影片遭甲○ ○○○○  
        外洩，因而答應於107年6月15日某時許，前往址設臺南
    市○區○○路0段00號之上賓旅館某房間內見面。甲○ ○○○○    
      竟基於強制性交之犯意，不顧Ａ女出聲拒絕及推阻，徒手
    掐住Ａ女脖子及毆打Ａ女身體多處，致Ａ女受有額頭擦挫傷、
    頸部擦挫傷及鈍挫傷、胸腹部鈍挫傷、背臀部鈍挫傷、左手
    多處瘀青及四肢多處鈍挫傷之傷勢（傷害部分未經告訴），
    再將其陰莖插入Ａ女之陰道、口腔內，以此強暴方式對Ａ女強
    制性交得逞1次。
二、案經Ａ女訴由高雄市政府警察局三民第一分局報告臺灣高雄
    地方檢察署檢察官偵查起訴。
    理  由
壹、程序部分：
一、被害人之保護措施：
　　按行政機關、司法機關及軍法機關所製作必須公示之文書，
    不得揭露性侵害犯罪被害人之姓名、出生年月日、住居所及
    其他足資識別被害人身分之資訊；而性侵害犯罪，係指觸犯
    刑法第221條至第227條、第228條、第229條、第332條第2項
    第2款、第334條第2項第2款、第348條第2項第1款及其特別
    法之罪，性侵害犯罪防治法第12條第2項、第2條第1項分別
    定有明文。又所謂「其他足資識別被害人身分之資訊」，依
    性侵害犯罪防治法施行細則第6條規定，包括被害人照片或
    影像、聲音、住址、親屬姓名或其關係、就讀學校與班級或
    工作場所等個人基本資料。經查，本案上訴人即被告甲○ ○○
    ○○      （下稱被告）所犯係屬性侵害犯罪防治法所稱之性
    侵害犯罪，故被害人Ａ女（下稱Ａ女）即屬性侵害犯罪防治法
    所稱性侵害犯罪之被害人，而判決為司法機關所製作必須公
    示之文書，故為保護被害人之身分，本判決就Ａ女之姓名等
    足資識別之資訊均予隱匿，先此敘明。
二、證據能力：
　㈠按「被告以外之人於審判中有下列情形之一，其於檢察事務
    官、司法警察官或司法警察調查中所為之陳述，經證明具有
    可信之特別情況，且為證明犯罪事實之存否所必要者，得為
    證據：…滯留國外或所在不明而無法傳喚或傳喚不到者」，
    刑事訴訟法第159條之3第3款定有明文。該條規定係針對被
    告以外之人於檢察事務官、司法警察（官）調查中所為之陳
    述，在具有可信之特別情況保證下，且為證明犯罪事實之存
    否所必要者，而於審判程序中，發生事實上無從為直接審理
    之原因時，為補救實務上所發生之舉證困境，而作之例外規
    定。本案證人Ａ女於案發後即向學校申請退學，並於108年1
    月27日出境返回印尼，經原審合法傳喚Ａ女在印尼之住所而
    未到庭，有翻譯印尼文傳票、送達證書、駐印尼代表處111
    年1月19日印尼領字第11110910170號函文及其檢附寄遞憑證
    暨寄達紀錄、外交部111年2月14日外條法字第1112450224號
    函、駐印尼代表處111年2月17日印尼領字第11110910910號
    函在卷可憑(原審彌封卷第45頁、第55至65頁)，足認其滯留
    國外而傳喚不到。再者，Ａ女於警詢時之陳述，係首次接受
    本案犯罪相關案情之詢問，距離案發時點較近，記憶應較為
    深刻，不致因時隔日久而遺忘案情。且因當時被告並未在場
    ，較無來自被告在場之壓力。復參酌Ａ女身為性侵害犯罪之
    被害人，與刑事被告、犯罪嫌疑人之身分或其他案件類型之
    證人，性質有所不同，在其係主動至警局報案接受詢問，而
    非被動配合警察辦案之情形下，員警幾無逼供或違反其意願
    迫其陳述事實之動機。況且Ａ女於接受詢問時，有學校老師
    及翻譯全程在場陪同，並簽名確認無訛（警卷第8、12頁）
    ，自可排除Ａ女係出於任何不正方法而為陳述之可能，堪認Ａ
    女之警詢陳述係基於其自由意志，並無外力介入、干擾之情
    事，且其已於警詢筆錄製作完畢後，按捺指印並在真實姓名
    對照表上簽名確認，故自警詢筆錄製作之原因、過程、內容
    及功能等外在環境加以觀察，足認Ａ女之警詢筆錄確係出於
    其真意所為之陳述，且無其他證據顯示該警詢筆錄內容有受
    污染而不宜作為證據之瑕疵，堪認Ａ女之警詢筆錄應具有特
    別可信性。而Ａ女所為之陳述涉及本案事發經過，復為證明
    被告犯罪事實之存否所必要，則揆諸前揭規定，自有證據能
    力。被告及其辯護人並未釋明Ａ女之警詢筆錄有何不可信之
    情況，空言否認其證據能力（本院卷第59頁），尚非可採。
　㈡次按被告以外之人於審判外之言詞或書面陳述，屬傳聞證據
    ，原則上不得作為證據；惟被告以外之人於審判外之陳述，
    雖不符刑事訴訟法第159條之1至第159條之4之規定，而經當
    事人於審判程序同意作為證據，法院審酌該言詞陳述或書面
    陳述作成時之情況，認為適當者，亦得為證據，刑事訴訟法
    第159條第1項、第159條之5第1項分別定有明文。查本判決
    所引用屬於傳聞證據之部分，均已依法踐行調查證據程序，
    且檢察官、被告及其辯護人於本院審理時，除前述㈠之部分
    外，均已明示同意有證據能力（本院卷第59頁），基於尊重
    當事人對於傳聞證據之處分權，及證據資料越豐富越有助於
    真實發現之理念，本院審酌該等證據作成時之情況，並無違
    法取證之瑕疵，且無顯不可信之情形，以之作為證據應屬適
    當，自均有證據能力。
貳、認定犯罪事實所憑之證據及理由：
一、訊據被告矢口否認有何強制性交之犯行，辯稱：Ａ女之指訴
    不實云云，經查：
  ㈠被告與Ａ女均為印尼籍來臺學生，於107年間在臺南市同所大
    專院校就讀，於107年1月間成為男女朋友等情，業據被告於
    偵訊、原審及本院審理時均坦承不諱(偵卷第23至37頁，原
    審卷一第29至33頁，本院卷第60頁)，核與證人Ａ女於警詢之
    證述相符(警卷第8至12頁)，故此部分之事實，已堪認定。
  ㈡被告就事實一㈠至㈢所示之強制性交犯行，已於警詢及偵訊時
    均坦承不諱（原審卷二第48至68頁），核與證人Ａ女於警詢
    時之證述情節相符（警卷第8至12頁），其中事實一㈢所示性
    交前數日，被告確曾傳送自己先前與Ａ女之私密影片截圖予Ａ
    女一情，亦有該影片截圖在卷可稽（警卷彌封卷第24頁）。
    此外，復有案發地點現場照片及google街景照片(警卷第17
    至19頁、第25至31頁)、被告詳細資料個別查詢及列印(警卷
    第14頁)、被害人代號與真實姓名年籍對照表(原審卷二第19
    9頁)、性侵害犯罪事件通報表(原審卷二第201至203頁)、性
    侵害被害人調查表(原審卷二第205至217頁)、成功大學醫學
    院附設醫院受理疑似性侵害事件驗傷診斷書(原審卷二第229
    至233頁)在卷可憑。且前揭驗傷診斷書記載Ａ女於107年6月1
    7日前往該醫院驗傷就診，主訴其於107年6月15日遭被告強
    制性交（即事實一㈢部分），被告有毆打及掐住其脖子之舉
    動，並經醫師診斷Ａ女當日受有額頭擦挫傷、頸部擦挫傷及
    鈍挫傷、胸腹部鈍挫傷、背臀部鈍挫傷、左手多處瘀青、四
    肢多處鈍挫傷等情，堪認Ａ女之指訴內容有相關證據可資補
    強，應非子虛。
  ㈢被告於警詢及偵訊時均已就事實一㈠至㈢所示犯行坦承不諱，
    惟因辯護人於原審主張被告之警詢及偵訊筆錄翻譯有誤，經
    原審選任對印尼文有特別知識經驗者即文藻學校財團法人文
    藻外語大學印尼文專家張雪惠教師為鑑定人，並將被告之警
    詢及偵訊錄影檔案送請鑑定後，製作逐字譯文，供檢察官、
    被告及辯護人閱覽，並當庭勘驗警詢錄影內容，及辯護人聲
    請拷貝偵訊錄影檔案供被告觀看對照後，被告表示該鑑定人
    所為逐字譯文與其警詢及偵訊錄影對話內容相符(原審卷二
    第47至68頁、第121至123頁)，堪認上開鑑定人製作之逐字
    譯文均為正確無誤。本院依該逐字譯文分述如下：
　1.被告於警詢時供稱（原審卷二第49至56頁）：
　⑴就事實一㈠部分：「（問：對方約你過夜還是你約對方過夜？
    ）我不太記得日期，因為不只1次去那裡，但是在高雄期間
    没有施暴，施暴的是在學校。（問：在高雄有騷擾事件嗎？
    ）這個騷擾的意思是強迫，是嗎？（問：是的，強迫。那個
    啦，在旅舘的時候有沒有強迫？）嗯。（問：強迫她？在高
    雄5月4日這天？）是。（問：當天到底有沒有發生性騷擾？
    ）有。（問：有沒有戴保險套？）有戴保險套，有出來，不
    在她裡面。」等語。
　⑵就事實一㈡部分：「（問：那是在你的宿舍嗎？）是。（問：
    三、四次預計在19時、20時，7點20，哈？）點頭。（問：
    廁所？）是。（問：在學校發生的，你也用強迫的？她是說
    ，所謂的強迫就好比說，她不順從你，你會…她的影片會…你
    有拍影片？）有，她也知道這件事。（問：但是你有脅迫，
    如果她不同意，你會…你會把她的影片流傳出去？）是。（
    問：然後也有施暴？）點頭。（問：你有傳照片給她？）有
    。（問：當她要大叫的時候，你有摀住她的嘴？）有。（問
    ：在學校的那個，同樣，有發生…最後，後來有發生關係，
    是不是？）嗯。（問：然後有戴保險套？）沒有。（問：在
    學校的沒有戴保險套？）沒有。」等語。
　⑶就事實一㈢部分：「（問：第5次，6月15日你約她出去…在宿
    舍…她不要見你的時候，你搶走她手機。你約她去解決問題
    是嗎…分開…而且曾經發生爭吵，你強迫她，要求她口交是嗎
    ？你約她解決問題，因為有要分手，在旅館裡面，在臺南…
    臺南車站附近，因為發生爭吵，你要求她跟你發生關係，你
    抱她？）點頭。（問：是女方提出分手，是你不要分手？）
    嗯。（問：所以你威脅恐嚇她？）嗯。（問：有那個沒有？
    有戴保險套沒有？在臺南車站的那1次？）沒有。（問：然
    後有出來沒有…在她裡面？還是都在外面？）沒有。絕對不
    曾射在她體內。（問：對啊，有射精就對了。就是戴保險套
    ，對不對？）點頭。」等語。
　2.被告於偵訊時供稱（原審卷二第57至68頁）：
　⑴就事實一㈠部分：「（問：跟Ａ女發生第1次性行為是在107年5
    月4號，在高雄市靠近高雄車站的1間旅館？）是。（問：在
    那裡過夜的時候有跟Ａ女發生性行為嗎？）有。（問：你跟Ａ
    女發生性行為的時候Ａ女有没有推開你？）有。（問：她有
    說她不喜歡？）有。（問：就把你推開說不要跟你做，是嗎
    ？）對。（問：你的生殖器有插入她的生殖器裡面？）有。
    」等語。
　⑵就事實一㈡部分：「（問：當時Ａ女跟你在同一所學校○○的○○
    樓4樓249號在那裡有跟Ａ女發生關係，是嗎？）是。（問：
    此事件您有3次發生關係…跟Ａ女在女廁發生性行為？）是。
    （問：這3次在女廁是不同天，是嗎？）是。（問：事件通
    常發生在晚上7、8點嗎？）好像是。（問：當時在5月5日與
    6月14日在那間女廁有跟Ａ女發生關係，其實當時Ａ女就也有
    說她要跟你分手，是嗎？）有。（問：您有把Ａ女拉到女生
    廁所去嗎？）有。（問：發生性行為你的生殖器有插入Ａ女
    的陰道嗎？）有。（問：您要求她用嘴巴做嗎？）有。（問
    ：你跟Ａ女要發生性行為的時候Ａ女有大叫嗎？）有。（問：
    你有沒有用手去摀住她的嘴巴不讓她叫？）有。（問：你跟
    Ａ女做3次從2017年5月5日到6月14日，也在同一個時間晚上
    約7、8點，是在同一個地點就是在女生廁所嗎？）是。（問
    ：每次發生性行為一樣是你的東西插入Ａ女的陰道，是嗎？
    ）是。（問：第3次的時候Ａ女有沒有在那邊大叫？）有。（
    問：你一樣是摀住她的嘴巴嗎？）是。（問：您摀住她的嘴
    巴的時候她有推您嗎？）第3次有。（問：她有沒有說她不
    想跟你發生性行為？）有。（問：她有用嘴巴來那個您的東
    西嗎？）有。（問：現在問的是第4次，在學校的話算第3次
    ，時間是從去年5月5日到去年2018年6月4日，是不是一樣在
    同樣的地點在女生廁所，時間也是在晚上約7、8點？）是。
    （問：發生性行為也是一樣，您的東西插入她的陰道內嗎？
    ）是。（問：當時Ａ女在發生性行為的過程中她有沒有大聲
    的在那邊呼叫？）有。（問：你有沒有摀住她的嘴巴？有沒
    有這樣子？）有。（問：她有推你嗎？）有。（問：她有說
    她不想跟你發生性行為嗎？）有。（問：這一次有進行口交
    嗎？）有。（問：現在給您看圖片，這是在學校周圍，這些
    是您跟Ａ女在學校發生性行為的地點，是嗎？）是。」等語
    。
　⑶就事實一㈢部分：「（問：第5次發生性行為的時間是在107年
    6月15號，是否是在…是不是在臺南市北區北門路2段1間叫上
    賓旅館？）對。（問：您帶Ａ女去那個地方在這間旅館，您
    是不是也有傳影片給Ａ女？）那天是沒有…之前可能有。（問
    ：你們兩個有發生爭吵嗎？）有。（問：您要和Ａ女發生性
    行為的時候Ａ女有抱住自己躲到角落嗎？）沒有。（問：她
    有抱住自己但是沒有躲到角落？）對。（問：是坐在床上嗎
    ？）對。（問：那天您也有跟Ａ女發生性行為？）有。（問
    ：是不是也用你的生殖器插入她的陰道內？）有。（問：她
    有大聲呼叫嗎？）應該有，我忘記了。（問：她有沒有說不
    想跟你發生性行為？）有。（問：有進行口交嗎？）應該是
    有。（問：交往的時候，就是每次發生性行為，其實她不喜
    歡您跟她發生性行為？）還有喜歡的，她也有喜歡做的。（
    問：為什麼這5次發生性行為她總是拒絕？）她不想做。（
    問：以什麼理由她不喜歡這樣做？）很多，不想、不喜歡，
    好像就這樣，她的理由都一樣。（問：對自己涉及性侵害Ａ
    女的行為承認嗎？）點頭。」等語。
  ㈣依被告前揭警詢及偵訊供述所示，其於員警及檢察官按事實
    一㈠至㈢所示之5次犯行逐次詢問及訊問時，均已坦承係在Ａ女
    拒絕、反抗或呼救之情形下，仍以排除Ａ女之推阻或以手摀
    住Ａ女嘴巴之強暴方式，以其陰莖插入Ａ女之陰道或口腔而強
    制性交得逞。又當檢察官訊問是否於兩人交往期間，Ａ女均
    不願與其發生性交行為時，被告反駁稱：還有喜歡的，她也
    有喜歡做的等語，足認被告自承除本案5次性行為外，尚有
    與Ａ女為其他次之合意性交行為，且其能清楚區分並本於自
    由意志供述本案5次係遭Ａ女拒絕，其他次則有經過Ａ女同意
    等情，亦即被告並非單純配合檢察官之問題籠統回答，而能
    針對本案5次犯行具體答覆。再觀諸員警及檢察官詢問、訊
    問各次犯行前，均有明確告知各次發生之時間、地點等差異
    ，故被告應無誤解之可能。況且被告於製作前揭筆錄時，均
    有通譯在場翻譯，亦不可能有非出於自由意志而為自白之情
    事，足見被告之前揭自白，應堪採信。
  ㈤證人Ａ女於警詢時證稱（警卷第8至12頁）：
　1.我因為被性侵害到分局製作筆錄，第1次是107年5月4日，在
    高雄市靠近高雄車站附近的旅館，經警方使用google地圖讓
    我指認，是在高雄市○○區○○○路00號的橙舍青年旅舍房間內
    ，遭到被告性侵，當時被告在旅館的房間內一直要求要和我
    發生性行為，我就推開他並且反抗被告，但是因為被告力氣
    很大，抓住我的手之後，便把我壓在床上性侵。
　2.第2次的正確日期我不記得了，時間大約是晚上19時至20時
    許，我只知道地點是在○○大學內○○大樓4樓249教室旁邊的女
    廁所裡面，當時我和被告在教室外走廊講有關要分手的事情
    ，兩人有爭吵，之後就被被告拉進去女廁所內性侵，當時我
    環顧四周都沒有其他人，我被被告拉進女廁之後，我試圖要
    反抗，他就打我的臉，我想要呼叫求救，但是被告就摀住我
    的嘴；第3次及第4次的發生日期我忘記了，我只記得也是發
    生在○○大學內○○大樓4樓249教室旁邊的女廁所裡面，在那裡
    被被告性侵，性侵過程與第2次相似。
　3.第5次是在107年6月15日，那天傍晚時，被告要約我出來，
    我原本不想赴約，但是被告有傳影片的截圖給我，所以我很
    害怕就去赴約，我去找被告時，他就搶走我的手機，要我和
    他一起去臺南火車站附近的旅館，經警方使用街景圖讓我指
    認，是在臺南市○區○○路0段00號的上賓旅館，被告只是告知
    我要去旅館談一談分手的問題，然後因為我們雙方沒有共識
    ，就引發口角，之後被告就又要求和我發生性行為，當時我
    只能抱住我自己的身體來反抗被告，但是被告把我逼到角落
    後，我用手推了被告，他就抓住我的手後性侵我。被告是直
    接以他的生殖器插入我的生殖器內，我反抗時就被他打。
　4.這5次我都有反抗被告，一開始我就有重複說我不願意、不
    要發生性行為，之後被告就失控，還是性侵我；第1次及第5
    次有戴保險套，但在○○大學廁所裡都沒有戴；在學校女廁的
    某1次性侵我的過程中，被告有用手機拍下性侵我的過程，
    被告有以此威脅我要將該影片散布出去；因為被告一直以要
    散布他偷拍性侵我的影片來威脅我，我不敢告知學校老師及
    報警，才在案發1個多月後向警方報警；我不要對被告提出
    告訴，只要被告不要再靠近我就好等語。
　㈥觀諸證人Ａ女之前揭證述內容，已大致陳述案發時間，具體指
    明案發地點、發生原因及經過，本院另審酌：
　1.證人Ａ女於警詢時已明確表示不願對被告提出刑事告訴，僅
    要求被告與其保持安全距離之意（警卷第12頁），且Ａ女確
    曾聲請民事保護令，請求被告不得對其實施身體或精神上不
    法侵害行為；不得對其為騷擾、接觸、跟蹤、通話、通信之
    行為等情，有107年6月19日警詢筆錄及臺灣臺南地方法院10
    7年7月23日訊問筆錄各1份在卷可憑（臺南地院卷第11、13
    頁、第63至66頁），復參以Ａ女於案發後即退學返回印尼，
    足見Ａ女報案之目的僅在於聲請民事保護令以求自保，並無
    挾怨追究被告刑事責任或訛詐民事賠償，而故意設詞構陷之
    動機。
　2.證人Ａ女證稱被告於第2至4次性侵過程中之某1次，曾經以手
    機拍下性侵過程，事後以此威脅Ａ女要將該影片對外散布，
    而要求於107年6月15日見面（即事實一㈢部分）一情，業經
    被告於警詢時坦承不諱（原審卷二第54頁），復有被告傳送
    予Ａ女之影片截圖在卷可稽（警卷彌封卷第24頁）。再觀諸
    被告以其使用之門號0000000000號手機傳送予Ａ女之訊息為
    ：「讀」、「不然再見的時候打妳」、「小心」、「不然會
    失望的」、「明天中午12點如果妳不讀與不回我的話，我會
    上傳與寄給我想寄的人，沒有客套話了，我已經厭倦了」、
    「等我上傳之後我會寄證據給妳，我會寄給妳最親的人，通
    過假的帳號」等語，並傳送該影片截圖予Ａ女等情，亦有Ａ女
    手機內之通訊軟體whatsapp訊息原文截圖、譯文及手機翻拍
    照片存卷可查（警卷彌封卷第20至24頁）。而該影片截圖所
    顯示之內容，確為1名女子對1名男子進行口交行為之畫面，
    畫面右下方顯示「07：49」，經比對背景環境，與警方事後
    前往○○大學○○大樓4樓249號教室旁之案發地點女廁所內牆壁
    磁磚顏色、大小及樣式均相合（警卷彌封卷第24、30頁）。
    雖該影片截圖並未出現男女雙方之臉孔，惟參諸該影片截圖
    係由被告傳送予Ａ女，揚言對外散布而要求與Ａ女見面之用，
    可見影片內之男女即為被告及Ａ女無訛，益徵證人Ａ女此部分
    之證詞，有影片及對話訊息截圖可資補強，足堪採信。
　3.此外，證人Ａ女就各次性侵過程所證述之情節，均核與被告
    於警詢及偵訊時之自白相符，甚至連第1、5次有戴保險套、
    第2至4次則未戴保險套等犯案細節亦屬一致；且被告在Ａ女
    聲請民事保護令事件中，於Ａ女接受法官訊問時指訴被告曾
    多次強迫其發生性行為後，再經法官詢問被告有何意見時，
    被告亦答稱：「對的」等語，有臺南地院訊問筆錄1份在卷
    可參（臺南地院卷第65頁），顯然被告已坦承Ａ女指訴其有
    多次強制性交犯行等情屬實；又證人Ａ女證稱被告就事實一㈢
    之性侵過程，除有前揭影片及對話訊息截圖可資佐證外，Ａ
    女於案發後2日之107年6月17日曾經前往成功大學醫學院附
    設醫院驗傷就診，主訴其於107年6月15日遭被告強制性交，
    被告有毆打及掐住其脖子之舉動，並經醫師診斷Ａ女當日受
    有額頭擦挫傷、頸部擦挫傷及鈍挫傷、胸腹部鈍挫傷、背臀
    部鈍挫傷、左手多處瘀青、四肢多處鈍挫傷等情，有驗傷診
    斷書1紙在卷可憑(原審卷二第229至233頁)，觀諸Ａ女所受之
    傷勢亦核與其證稱遭被告徒手掐住脖子及毆打身體多處等情
    相符，益徵證人Ａ女之證述與其他客觀事證相符，堪予採信
    。
　㈦被告事後雖翻異前詞，改為否認上情，且辯護人亦為被告辯
    稱：依前開驗傷診斷書所載：Ａ女自述遭肛交、無戴保險套
    ，且經檢查結果其陰部及肛門無明顯外傷；依善化分局家庭
    暴力通報表記載：第1次在橙舍青年旅社、第2至4次在上賓
    旅館、第5次在○○大學女廁；依內政部警政署刑事警察局鑑
    定書所載：Ａ女之採證棉棒未發現精子細胞等情，均與Ａ女之
    警詢證述不符；且若Ａ女所述為真，自不可能接二連三與被
    告在女廁及旅社單獨相處，足見Ａ女之證詞顯有瑕疵，不得
    作為對被告不利之認定依據云云，惟查：
　1.前揭驗傷診斷書之主訴欄位係由醫護人員依Ａ女之陳述而記
    載，然醫護人員並未接受如同警方詢問被害人及製作筆錄之
    專業訓練，且案發過程有無發生肛交、戴保險套等細節，亦
    非驗傷當時之關注重點，又Ａ女為外籍人士，縱使透過翻譯
    轉達其意，亦難以確保翻譯內容正確無誤，故該驗傷診斷書
    關於「被害人主訴」之欄位，應僅係由醫護人員概略記載而
    成，且未經過Ａ女簽名確認以擔保其正確性，尚難遽認與Ａ女
    之真意相合。況且該部分記載內容與被告之前揭供述及證人
    Ａ女之警詢證述均不相符，自非可採。
　2.Ａ女係於107年6月17日前往驗傷，距離事實一㈢之犯行已相隔
    2日，距離事實一㈠、㈡之犯行則更長達數日、甚至1個月餘，
    顯然事隔已久。且被告係以陰莖插入Ａ女之陰道及口腔之方
    式實行強制性交犯行，而非以異物為之，故於性侵過程中未
    對Ａ女之陰道或肛門造成明顯外傷，在實務上洵屬常見，而
    與常理無違，自難據此推論Ａ女所述不實。又被告於警詢及
    偵訊時始終強調絕對不曾在Ａ女體內射精等語；Ａ女亦證稱被
    告之第5次犯行有戴保險套等語，均如前述，則Ａ女之採證棉
    棒未發現精子細胞，即與被告之供述及Ａ女之證述相符，自
    難為有利於被告之認定依據。
　3.Ａ女係於107年6月19日15時30分至16時30分接受員警詹雅婷
    之詢問並製作警詢筆錄（警卷第12頁），而善化分局家庭暴
    力通報表則係員警陳柏成事後於同日18時43分自行登載之公
    文書（臺南地院卷第39頁），則員警陳柏成於製作該通報表
    時，並未經過詢問Ａ女之程序，製作完畢後亦未交付Ａ女閱覽
    並簽名確認無訛，自難認該通報表屬於Ａ女之證述文書，即
    不得據此認定Ａ女有何前後證述不一之瑕疵。
　4.被告與Ａ女於案發時係就讀同一學校之男女朋友關係，則被
    告與Ａ女間原本即有經常見面之機會，且被告及Ａ女一致陳稱
    事實一㈡均係因Ａ女向被告提出分手要求而發生爭吵，致被告
    強拉Ａ女進女廁強制性交，事實一㈢則係被告傳送性侵過程之
    影片截圖，揚言對外散布以威脅Ａ女外出見面，且由兩人間
    之對話內容亦顯示Ａ女原本無意回應被告之訊息，係因被告
    憤而傳送影片截圖後，Ａ女始答應外出見面，均如前述，足
    見Ａ女與被告多次單獨相處乃係迫於無奈之舉。是以，辯護
    人以此辯稱Ａ女若有遭受被告性侵害，即不可能接二連三與
    被告在女廁及旅社單獨相處云云，自非可採。
二、綜上所述，被告之前揭犯行，業據其於警詢及偵訊時坦承不
    諱，核與證人Ａ女之證述相符，復有對話紀錄、影片截圖及Ａ
    女之診斷證明書等證據可資補強，應堪認定。被告事後翻異
    前詞，否認犯行，顯係臨訟卸責之詞，不足採信。本案事證
    已臻明確，應依法論科。
參、論罪：　　
一、按稱性交者，謂非基於正當目的所為之下列性侵入行為：
    以性器進入他人之性器、肛門或口腔，或使之接合之行為。
    以性器以外之其他身體部位或器物進入他人之性器、肛門
    ，或使之接合之行為，刑法第10條第5項定有明文；又刑法
    第221條第1項所謂之「強暴」，係指以不法腕力，排除他人
    之抵抗，壓制被害人之意願，使之就範而言，但不以「至使
    不能抗拒」為必要；所謂「其他違反其意願之方法」，則係
    指強暴、脅迫、恐嚇、催眠術以外之方法，而足以壓制被害
    人意願之其他手段而言。是以，如行為人之手段已達「強暴
    」之程度，自無論以「其他違反其意願之方法」之餘地。查
    被告係依恃其男性體型上之優勢，在Ａ女已出聲拒絕而明示
    不願與被告性交之意思後，仍就事實一㈠部分，排除Ａ女之推
    阻；就事實一㈡部分，排除Ａ女之推阻，並以手摀住Ａ女嘴巴
    使Ａ女無法呼叫；就事實一㈢部分，排除Ａ女之推阻，徒手掐
    住Ａ女脖子及毆打Ａ女身體多處後，強行將其陰莖插入Ａ女之
    陰道或口腔內，而性交得逞，縱於過程中，Ａ女並未激烈抵
    抗至不能抗拒之程度，惟被告既係以有形之物理力排除Ａ女
    之抵抗，而足以壓制Ａ女之意願，則揆諸前揭說明，自堪認
    被告之行為手段已該當於「強暴」之要件。
二、核被告所為，均係犯刑法第221條第1項之強制性交罪，共5
    罪。又被告就事實一㈡、㈢部分將其陰莖插入Ａ女之陰道、口
    腔內，乃基於單一強制性交之犯意，接續而為之數動作，其
    時間緊密，侵害同一法益，各行為之獨立性薄弱，依一般社
    會觀念，難以強行分開，在刑法之評價上，以視為數個舉動
    之接續施行，較為合理，各應論以接續犯而僅成立一強制性
    交罪。被告就事實一㈢部分，於強制性交之過程中掐住Ａ女脖
    子及毆打Ａ女身體多處，致Ａ女受傷，雖未據Ａ女提出傷害告
    訴，仍不失為強制性交之強暴行為，附此說明。被告之前揭
    5次強制性交犯行，犯意各別，行為互異，應予分論併罰。
肆、上訴論斷之理由：
　　原審認被告罪證明確，因而適用刑法第221條第1項之規定，
    並審酌被告係至我國求學之學生，理應嚴守我國法令，尊重
    女性之性自主決定權，竟為滿足一己性慾興奮，對Ａ女為強
    制性交，侵害Ａ女之性自主人格尊嚴，且與Ａ女原係男女朋友
    關係，本應相互尊重、理性處理感情問題，卻因不滿Ａ女提
    出分手要求，不顧Ａ女出聲拒絕及推阻，多次對Ａ女為強制性
    交犯行，其中事實一㈢所示犯行，甚至以徒手掐住Ａ女脖子及
    毆打Ａ女之強暴方式，對Ａ女為強制性交犯行，全然未顧及Ａ
    女之性自主決定權、人性尊嚴及心理感受，實值非難；惟念
    被告未曾因犯罪而經法院論罪科刑，有臺灣高等法院被告前
    案紀錄表在卷可參，兼衡被告之教育程度為大學畢業，目前
    從事作業員工作，月收入約新臺幣2萬多元，未婚、無子女
    之家庭及經濟狀況（原審卷二第260頁），另考量被告各次
    犯行之犯罪手段、情節及所生危害暨被告之犯後態度等一切
    具體情狀，就事實一㈠、㈡部分，各量處有期徒刑3年10月（
    共4罪）；就事實一㈢部分，量處有期徒刑4年6月。另斟酌被
    告上開犯罪所顯示之人格特質，各該犯罪之時間密接及侵害
    對象為同一被害人，被告整體所為對Ａ女之侵害程度甚為嚴
    重等情，定其應執行刑為有期徒刑5年2月。經核原判決認事
    用法，均無不合，量刑及定執行刑亦屬允當。被告上訴意旨
    猶執前詞否認犯罪，指摘原判決不當，為無理由，應予駁回
    。
據上論結，應依刑事訴訟法第368條，判決如主文。
本案經檢察官杜妍慧提起公訴，檢察官李靜文到庭執行職務。
中　　華　　民　　國　　111 　年　　10　　月　　19　　日
                  刑事第二庭  審判長法  官  孫啓強
                                    法  官  莊珮吟
                                    法  官  鄭詠仁
以上正本證明與原本無異。
如不服本判決應於收受本判決後20日內向本院提出上訴書狀，其
未敘述上訴理由者，並得於提起上訴後20日內向本院補提理由書
狀（均須按他造當事人之人數附繕本）「切勿逕送上級法院」。
中　　華　　民　　國　　111 　年　　10　　月　　19　　日
                                    書記官  楊明靜
附錄本判決論罪科刑法條：　　
刑法第221條
對於男女以強暴、脅迫、恐嚇、催眠術或其他違反其意願之方法
而為性交者，處3年以上10年以下有期徒刑。
前項之未遂犯罰之。